臺灣屏東地方法院交通事件裁定　　　　100年度交聲字第222號
原處分機關　交通部公路總局高雄區監理所屏東監理站
異　議　人
即受處分人　沙良雄
上列受處分人因違反道路交通管理處罰條例事件，對於交通部公
路總局高雄區監理所屏東監理站民國100 年5 月17日所為之處分
（原處分案號：屏監違字第裁82-V00000000號）聲明異議，本院
裁定如下：
    主  文
原處分撤銷。
沙良雄不罰。
    理  由
一、原處分意旨略以：異議人即受處分人沙良雄所有之拼裝車，
    於民國100 年3 月28日9 時45分許，在屏東縣霧台鄉○○巷
    路段，因有拼裝車輛，未經核准領用牌證行駛之情，為警製
    單舉發，嗣原處分機關即交通部公路總局高雄區監理所屏東
    監理站認異議人上開情事，係違反道路交通管理處罰條例第
    12條第1 項第2 款之規定，裁處罰鍰新臺幣（下同）3,600
    元，並依同條例第12條第2 項規定沒入車輛等語。
二、聲明異議意旨略以：伊車並未行駛，且自八八水災後該車就
    一直置放在大武村小山巷910 地號上，爰求予撤銷原裁定等
    語。
三、按拼裝車輛未經核准領用牌照行駛者，處汽車所有人3,600
    元以上10,800元以下罰鍰，車輛並沒入之，道路交通管理處
    罰條例第12條第1 項第2 款、第2 項，分別定有明文。又汽
    車牌照包括號牌、行車執照及拖車使用證，為行車之許可憑
    證，由汽車所有人向公路監理機關申請登記。道路交通安全
    規則第8 條前段定有明文。據此可知，車輛須經汽車所有人
    向公路監理機關申請牌照後，始得於道路上行駛。而「道路
    」者，係指公路、街道、巷衖、廣場、騎樓、走廊或其他供
    公眾通行之地方，道路交通管理處罰條例第3 條第1款 亦有
    明文規定。基此，凡可供公眾通行之地方，均屬道路交通管
    理處罰條例所稱之「道路」。
四、本件舉發地點係屬可供公眾通行之地方，有舉發地點照片在
    卷可參（見本院卷第63至64頁），是異議人所有之拼裝車置
    放地點係屬「道路」，先予敘明。而本件異議人固就停放於
    首揭地點之拼裝車為其所有，並不爭執，惟堅詞否認有何首
    揭交通違規情事，經查：
（一）證人顏明德於本件審理時到庭具結證稱：伊在舉發當天有
      經過該路段，現場有怪手與拼裝車，但拼裝車上沒有人，
      伊知道拼裝車停在那邊已經好幾天了，伊沒有看過這台車
      在產業道路上行駛，也沒有看到車子移動過等語（見本院
      卷第58至59頁）。
（二）證人即本件舉發員警曾天福於本院審理時到庭具結證稱：
      伊一個星期為經過舉發地點1 至2 次，經過時沒有看到這
      台車子。伊舉發時，該車上面沒有人等語（見本院卷第59
      頁背面）。
（三）觀以為警舉發之拼裝車照片（見本院卷第63頁），該車輪
      胎上固沾附有泥土，且證人對於該拼裝車有無在道路行駛
      乙節，其等證述內容大相逕庭。惟細繹上開證人2 人所述
      ，仍無法確切證明該拼裝車於舉發時確有在道路上行駛或
      舉發員警曾目擊該車有在道路上行駛之情，苟遽行為不利
      於異議人之認定，實嫌速斷；又證人顏明德與異議人間雖
      具有表兄弟之關係，然證人顏明德應無僅為違反道路交通
      安全條例之規定並僅科處行政罰緩處分之交通事件，而虛
      偽陳述事實，甘冒偽證重罪之理。
五、從而，在原處分機關並未舉證其他積極事證，用以證明為警
    舉發之拼裝車有在首揭交通違規情事之下，本院自應為有利
    於異議人之認定，而由本院將原處分撤銷，並另為異議人不
    罰之諭知，以資適法。
六、依道路交通管理處罰條例第87條第2 項、道路交通事件處理
    辦法第19條前段規定，爰裁定如主文。
中    華    民    國   100    年    11    月    24    日
                  交通法庭      法  官  羅森德
以上正本證明與原本無異。
如不服本裁定應於收受送達後5 日內向本院提出抗告書狀敘述抗
告之理由抗告於臺灣高等法院高雄分院。
中    華    民    國   100    年    11    月    24    日
                                書記官  盧姝伶